臺灣臺中地方法院刑事裁定
111年度聲字第1194號
聲  請  人  臺灣臺中地方檢察署檢察官
受  刑  人  宋正源




上列聲請人因受刑人數罪併罰有二裁判以上，聲請定其應執行之
刑（111年度執聲字第864號），本院裁定如下：
    主    文
宋正源犯如附表所示之罪，所處如附表所示之刑，應執行有期徒
刑參年貳月，如易科罰金，以新臺幣壹仟元折算壹日。 
    理    由
一、按數罪併罰，有二裁判以上者，依第51條之規定，定其應執
    行之刑，刑法第53條定有明文。又數罪併罰，分別宣告其罪
    之刑，如宣告多數有期徒刑者，於各刑中之最長期以上，各
    刑合併之刑期以下，定其刑期。但不得逾30年。刑法第51條
    第5款亦定有明文。
二、本件受刑人因竊盜罪，經本院先後判處如附表所示之刑（合
    計如附表所示之刑為有期徒刑5年10月，其中附表編號一至
    七之案件，前經本院以110年度聲字第4055號裁定定應執行
    有期徒刑2年2月確定；附表編號八至十一之案件，前經本院
    以110年度簡字第756號判決定應執行有期徒刑1年4月確定，
    本件受刑人所應執行之刑，應在有期徒刑6月以上，不得逾
    有期徒刑3年6月），並均經分別確定在案，有上開案件判決
    書及臺灣高等法院被告前案紀錄表等在卷可憑。茲檢察官聲
    請定其應執行之刑，本院認為本件聲請與首揭法條規定尚無
    不合，又本院曾發函與受刑人就本件聲請合併定應執行刑表
    示意見，經回覆表示無意見，是本件聲請核屬正當，應予准
    許。
三、爰依刑事訴訟法第477條第1項，刑法第53條、第51條第5款
    、第41條第1項前段、第8項，裁定如主文。 
中    華    民    國   111    年    5     月     9    日
                  刑事第十九庭  法  官  李婉玉
以上正本證明與原本無異。
如不服本裁定，應於收受送達後5日內向本院提出抗告狀。（應
附繕本）
　　　　　　　　　　　　　　　　書記官　王麗雯　　　　　
中　　華　　民　　國　　111 　年　　5 　　月　　9 　　日

附表
受刑人    宋正源     定應執行刑案件一覽表
編            號         一        二 三 罪            名  竊盜 竊盜 竊盜 宣     告     刑  有期徒刑3月，如易科罰金，以新臺幣1000元折算壹日。 有期徒刑3月（共2罪），如易科罰金，以新臺幣1000元折算壹日。 有期徒刑6月，如易科罰金，以新臺幣1000元折算壹日。 犯   罪  日   期  110年2月17日 109年11月5日、 110年1月15日 109年11月5日 偵查（自訴）機關年   度  案   號  臺中地檢110年度速偵字第1000號 臺中地檢109年度偵字第38169號等 臺中地檢109年度偵字第38169號等 最後事實審 法        院 臺灣臺中地方法院 臺灣臺中地方法院 臺灣臺中地方法院  案        號 110年度豐簡字第179號 110年度簡字第447號 110年度簡字第447號  判 決 日  期 110年4月8日 110年4月30日 110年4月30日 確定判決 法        院 臺灣臺中地方法院 臺灣臺中地方法院 臺灣臺中地方法院  案        號 110年度豐簡字第179號 110年度簡字第447號 110年度簡字第447號  判決確定日期 110年5月13日 110年6月1日 110年6月1日 是否為得易科罰金之案件  是 是 是 備            註     

編            號         四        五 六 罪            名  竊盜 竊盜 竊盜 宣     告     刑  有期徒刑4月（共2罪），如易科罰金，以新臺幣1000元折算壹日。 有期徒刑5月，如易科罰金，以新臺幣1000元折算壹日。 有期徒刑3月，如易科罰金，以新臺幣1000元折算壹日。 犯   罪  日   期  109年11月13日、 109年12月18日 110年2月15日 110年1月11日 偵查（自訴）機關年   度  案   號  臺中地檢109年度偵字第38169號等 臺中地檢110年度偵字第16002號等 臺中地檢110年度偵字第16002號等 最後事實審 法        院 臺灣臺中地方法院 臺灣臺中地方法院 臺灣臺中地方法院  案        號 110年度簡字第447號 110年度簡字第653號 110年度簡字第653號  判 決 日  期 110年4月30日 110年7月29日 110年7月29日 確定判決 法        院 臺灣臺中地方法院 臺灣臺中地方法院 臺灣臺中地方法院  案        號 110年度簡字第447號 110年度簡字第653號 110年度簡字第653號  判決確定日期 110年6月1日 110年8月31日 110年8月31日 是否為得易科罰金之案件  是 是 是 備            註     

編            號         七        八 九 罪            名  竊盜 竊盜 竊盜 宣     告     刑  有期徒刑4月（共2罪），如易科罰金，以新臺幣1000元折算壹日。 有期徒刑4月（共2罪），如易科罰金，以新臺幣1000元折算壹日。 有期徒刑5月，如易科罰金，以新臺幣1000元折算壹日。 犯   罪  日   期  110年2月16日、 110年2月22日 109年11月13日、 110年1月23日 109年12月23日 偵查（自訴）機關年   度  案   號  臺中地檢110年度偵字第16002號等 臺中地檢110年度偵字第7668號等 臺中地檢110年度偵字第7668號等 最後事實審 法        院 臺灣臺中地方法院 臺灣臺中地方法院 臺灣臺中地方法院  案        號 110年度簡字第653號 110年度簡字第756號 110年度簡字第756號  判 決 日  期 110年7月29日 110年11月5日 110年11月5日 確定判決 法        院 臺灣臺中地方法院 臺灣臺中地方法院 臺灣臺中地方法院  案        號 110年度簡字第653號 110年度簡字第756號 110年度簡字第756號  判決確定日期 110年8月31日 110年12月7日 110年12月7日 是否為得易科罰金之案件  是 是 是 備            註     

編            號         十       十一 罪            名  竊盜 竊盜 宣     告     刑  有期徒刑6月（共2罪），如易科罰金，以新臺幣1000元折算壹日。 有期徒刑3月（共2罪），如易科罰金，以新臺幣1000元折算壹日。 犯   罪  日   期  110年1月5日、 110年1月13日 110年1月13日、 110年2月24日 偵查（自訴）機關年   度  案   號  臺中地檢110年度偵字第7668號等 臺中地檢110年度偵字第7668號等 最後事實審 法        院 臺灣臺中地方法院 臺灣臺中地方法院  案        號 110年度簡字第756號 110年度簡字第756號  判 決 日  期 110年11月5日 110年11月5日 確定判決 法        院 臺灣臺中地方法院 臺灣臺中地方法院  案        號 110年度簡字第756號 110年度簡字第756號  判決確定日期 110年12月7日 110年12月7日 是否為得易科罰金之案件  是 是 備            註